臺灣高雄地方法院民事判決
                                    110年度簡上字第159號
上  訴  人  黃麗香  

訴訟代理人  黃瀕寬律師
被 上訴 人  黃水明  

訴訟代理人  邱文男律師
上列當事人間請求給付買賣價金事件，上訴人對於中華民國109
年12月11日本院高雄簡易庭109年度雄簡字第565號第一審判決提
起上訴，本院於111年6月27日言詞辯論終結，判決如下：
    主      文
原判決關於駁回上訴人後開第二項之訴部分，及訴訟費用之裁判
均廢棄。
被上訴人應給付上訴人新臺幣39萬9,603元，及自民國108年12月
26日起至清償日止，按週年利率百分之5計算之利息。
其餘上訴駁回。
第一、二審訴訟費用由被上訴人負擔百分之95，餘由上訴人負擔
。
    事實及理由
一、上訴人主張：伊對訴外人甲○○有新臺幣（下同）9,510萬元
    之債權（下稱系爭債權），經甲○○以如附表所示之土地（下
    稱系爭土地）為伊設定抵押權，以擔保系爭債權。嗣後被上
    訴人有意購買系爭土地，經訴外人乙○○牽線，兩造於民國10
    4年6月25日簽訂債權讓與契約書（下稱系爭契約），約定由
    被上訴人以3,000萬元之價格向伊購買系爭債權，並約定尾
    款為500萬元，伊另委請被上訴人與系爭土地占用人達成搬
    遷協議，搬遷補償費50萬元由伊負擔並委由被上訴人交付予
    占用人，故被上訴人實際僅需給付尾款450萬元。惟被上訴
    人始終未能與系爭土地占用人達成搬遷協議，遂向伊表示請
    伊自行處理，搬遷補償費50萬元仍作為尾款給付予伊，伊對
    此表示同意（下稱嗣後約定），兩造乃於105年12月23日就
    尾款給付方式另訂附約（下稱系爭附約），約定尾款為300
    萬元（因被上訴人已先行給付200萬元，故系爭附約將尾款
    由500萬元修改為300萬元），其中50萬元待伊將如附表編號
    2、10以外土地點交後，由被上訴人給付之。又伊已依約將
    如附表編號2、10以外土地點交予被上訴人，上開50萬元尾
    款之給付條件已成就，扣除伊為處理系爭土地搬遷事宜所同
    意負擔之律師費8萬元，被上訴人尚應給付伊42萬元，乃被
    上訴人迄今仍未給付，為此依系爭契約及系爭附約第1條約
    定，請求被上訴人如數給付等情，並於原審聲明：被上訴人
    應給付上訴人42萬元，及自起訴狀繕本送達翌日起至清償日
    止，按週年利率百分之5計算之利息。
二、被上訴人則以：依系爭契約及系爭附約之約定，上訴人應將
    系爭土地全部點交予伊後，始能請求伊給付尾款50萬元，惟
    上訴人自始至終均未將系爭土地點交予伊，且除如附表編號
    10所示土地（下稱○○段000地號土地）外，其他土地之搬遷
    事宜均係由伊自行以訴訟或私下協調之方式處理，則上訴人
    既未依約履行點交土地，尾款給付條件尚未成就，伊即無給
    付尾款之義務。又縱認伊有給付尾款之義務，然依兩造間之
    約定，點交系爭土地之費用應由上訴人負擔，而伊因上訴人
    遲未點交土地，於106年11月6日與其中一占用人即訴外人壬○○，以6萬元之對價達成搬遷協議；又於107年1月委任律師
    對系爭土地占用人提起訴訟，支出裁判費6萬1,192元；再於
    107年5月22日為拆除土地上之建物及清理土地，僱用山貓、
    怪手、清運廢土，支出9萬1,000元；復於107年7月19日與另
    一占用人即訴外人丙○○、丁○○、戊○○達成調解，由伊給付戊○○25萬元，並為丙○○、丁○○繳清其等建物積欠之房屋稅2萬
    元，合計支出48萬2,192元。上開費用均未據上訴人給付，
    依兩造間之約定，伊得請求上訴人如數給付並於本件主張抵
    銷。倘認兩造間並無前揭約定，則伊支出上開費用係為上訴
    人管理事務，利於上訴人，且不違反其明示或可得推知之意
    思，該當無因管理，依民法第176條第1項規定，伊亦得請求
    上訴人償還上開費用並於本件主張抵銷等語，資為抗辯，並
    於原審聲明：㈠上訴人第一審之訴駁回。㈡如受不利之判決，
    被上訴人願供擔保請准宣告免為假執行。
三、原審判決駁回上訴人之請求，上訴人聲明不服，提起上訴，
    上訴聲明：㈠原判決廢棄。㈡被上訴人應給付上訴人42萬元，
    及自起訴狀繕本送達翌日起至清償日止，按週年利率百分之
    5計算之利息。被上訴人則答辯聲明：上訴駁回。
四、兩造不爭執事項：
㈠、兩造於104年6月25日簽訂系爭契約，約定由被上訴人以3,000
    萬元之價格向上訴人購買系爭債權，嗣後被上訴人給付部分
    價金，系爭債權之買賣價金尚餘50萬元未據被上訴人給付。
㈡、兩造於105年12月23日簽訂系爭附約。
㈢、兩造約定剩餘買賣價金50萬元，得扣除被上訴人委請律師處
    理土地搬遷事宜所支出之律師費8萬元。
㈣、系爭土地除如附表編號2、10所示土地有爭執外，其他土地現
    均由被上訴人占有。
五、本件之爭點為：㈠兩造就50萬元尾款給付所約定之附款內容
    為何？系爭附約有無取代系爭契約及嗣後約定？㈡附款事實
    是否已發生？㈢被上訴人所為抵銷抗辯有無理由？茲分述如
    下：
㈠、兩造就50萬元尾款給付所約定之附款內容為何？系爭附約有
    無取代系爭契約及嗣後約定？
  ⒈按解釋契約，應於文義上及論理上詳為推求，以探求當事人
    立約時之真意，並通觀契約全文，斟酌訂立契約當時及過去
    之事實、交易上之習慣等其他一切證據資料，本於經驗法則
    及誠信原則，從契約之主要目的及經濟價值作全盤之觀察，
    以為其判斷之基礎，不能徒拘泥字面或截取書據中一、二語
    ，任意推解致失其真意（最高法院98年度台上字第1925號、
    99年度台上字第1421號裁判意旨參照）。
　⒉經查，系爭契約第2條第3項約定：「系爭債權買賣價金之尾
    款為500萬元，甲方（按即上訴人，下同）另委託乙方（按
    即被上訴人，下同）與系爭土地占有使用人達成協議，其搬
    遷補償費為50萬元，此50萬元由甲方負擔，甲方並委託乙方
    交付該占有使用人，故乙方實際交付甲方450萬元尾款即可
    」（見原審卷第13頁），可見系爭契約係約定處理系爭土地
    占有使用人之搬遷補償費用由上訴人負擔，僅係由被上訴人
    直接與系爭土地占有使用人達成協議，並將原應給付予上訴
    人之尾款50萬元直接交付對方而已。又上訴人自承因被上訴
    人始終未能與系爭土地占用人達成搬遷協議，被上訴人乃請
    上訴人自行處理，原應由被上訴人直接交付予系爭土地占有
    使用人之50萬元仍作為尾款給付予上訴人，兩造成立嗣後約
    定等語（見原審卷第10頁），被上訴人對此亦不爭執，則兩
    造所成立之嗣後約定，亦合意由上訴人處理關於系爭土地占
    用人之搬遷事宜，應堪認定。其次，兩造於105年12月23日
    簽訂系爭附約一節，為兩造所不爭執，並有系爭附約附卷足
    稽（見原審卷第25頁）。觀諸系爭附約第1條約定：「橋頭
    地方法院100年度司執字第114262號強制，待標的物（仁武
    區○○段000號），尾款300萬元整，其中50萬元待地上物點交
    後，乙方（按即被上訴人）無條件支付」，而之所以特別列
    出○○段000地號土地，係因該筆土地不在臺灣橋頭地方法院
    （下稱橋頭地院）100年度司執字第114262號強制執行事件
    執行之範圍，故特別列出等情，業據兩造陳明屬實（見本院
    卷第79頁）。再者，證人即上訴人胞弟己○○於原審到場證稱
    ：系爭契約內容係伊與被上訴人一起擬定，然後請小姐打字
    的；系爭附約是伊代上訴人所簽，內容是伊寫的，伊的簽名
    也是自己簽的；上訴人是賣債權給被上訴人，但訂定系爭契
    約時，上訴人有承諾系爭土地由被上訴人取得產權後，會負
    責清除土地上的占有情形並點交給被上訴人，故約定50萬元
    當作尾款，作為若上訴人未清除系爭土地占有時，被上訴人
    可以沒收這50萬元，甚至還要賠償被上訴人，意思就是上訴
    人會負責清除到底；後來因上訴人與伊都在台北，就請被上
    訴人會同乙○○直接就近處理，系爭土地有什麼問題或花費還
    是由上訴人負責，但被上訴人不願意處理，因此才訂立系爭
    附約；訂立系爭附約時，如果系爭土地上的問題還未解決，
    應由上訴人處理，費用也應由原告負擔，不限於○○段000地
    號土地等語（見原審卷第235至239頁），益見兩造訂立系爭
    附約時，仍係約定由上訴人負責處理系爭土地占用人之搬遷
    事宜，並負擔相關費用，且上訴人應處理之範圍仍為系爭土
    地全部，並非僅限於○○段000地號土地，而免其他土地點交
    義務。是上開約定僅係就被上訴人給付50萬元尾款之清償期
    再明確約定，並未變更系爭契約及嗣後約定關於系爭土地占
    用人之搬遷事宜應由上訴人負責處理之內容甚明。
　⒊至證人乙○○固於原審到場證稱：系爭契約約定剩餘50萬元作
    為處理拆遷費用，但後來兩造訂立系爭附約，就應依照系爭
    附約之約定，而系爭附約所約定之點交範圍僅限於○○段000
    地號土地，待○○段000地號土地之地上物拆遷後，被上訴人
    即應給付50萬元予上訴人等語（見原審卷第121、123、129
    頁），然其上開所證，與系爭附約之內容及兩造陳稱之所以
    特別列出○○段000地號土地，係因該筆土地不在橋頭地院100
    年度司執字第114262號強制執行事件執行之範圍，故特別列
    出等語不符，亦與證人己○○前揭所證有所出入。而己○○係上
    訴人之胞弟，其證述系爭附約之地上物點交範圍非僅指○○段
    000地號土地，乃不利於上訴人，並無迴護上訴人，則關於
    兩造間就系爭契約、嗣後約定與系爭附約內容之真意，自應
    以己○○上開證詞，較為可採。
　⒋從而，兩造於系爭附約係併針對尾款約定以系爭土地經處理
    地上物後點交予被上訴人為清償期，並非條件，應可認定。
    又如附表編號2所示土地嗣未經被上訴人拍定，不在上訴人
    應負責點交之範圍，為兩造所不爭執（見本院卷第171頁）
    ，至上訴人雖主張：伊依系爭附約應點交之土地，僅有由被
    上訴人拍定之土地，而○○段000地號土地係由被上訴人之子
    庚○○拍定，故該筆土地不在點交之範圍云云，並提出土地所
    有權狀為證（見本院卷第105頁），然○○段000地號土地乃被
    上訴人以其子庚○○之名義投標並拍定一節，為上訴人所不爭
    執（見本院卷第170頁），自應認此筆土地實際上仍為被上
    訴人所拍定。而系爭附約並未取代系爭契約及嗣後約定，已
    如前述，則此筆土地自仍應由上訴人負責點交，殆無疑義，
    上訴人猶執詞主張○○段000地號土地不在點交之範圍云云，
    尚無足取。是於上訴人點交如附表編號2所示土地以外之土
    地予被上訴人後，被上訴人給付尾款之清償期始屆至，堪予
    認定。
㈡、附款事實是否已發生？
　⒈按當事人就已成立生效之契約，約定契約義務之履行繫於不
    確定之事實者，乃係以該事實發生時為債務之清償期，固非
    屬附有條件或期限之約款，應認該事實發生時，或其發生已
    不能時，為清償期屆至之時；惟於債務人以不正當行為阻止
    該事實發生者，非不得類推適用民法第101條第1項規定，視
    為清償期已屆至（最高法院111年度台上字第1397號裁判意
    旨參照）。
  ⒉上訴人謂○○段687地號土地已經被上訴人出租予訴外人辛○○，
    應認其就此筆土地已以占有改定之方式完成點交云云，並提
    出本院所屬民間公證人黃吉榮事務所109年度雄院民公吉字
    第0371號公證書為據。查經本院調取上開公證書之公證卷宗
    ，固可見被上訴人與庚○○將○○段000地號土地出租予辛○○，
    經簽訂土地租賃契約書，約定租期自109年4月29日起至114
    年4月28日止，每月租金為1萬元（見本院卷第181至197頁）
    ，然○○段000地號土地早於106年10月3日即由被上訴人以庚○○之名義拍定取得，而上訴人就其於106年10月至109年4月29
    日間，將土地點交予被上訴人一事，迄未提出任何證據加以
    證明，堪認上訴人直至109年4月29日為止，均未將土地點交
    予被上訴人。上訴人徒憑臆測，空言被上訴人與庚○○於106
    年11月10日（即庚○○登記為○○段000地號土地所有人之日）
    即已將土地出租予辛○○，而謂其已完成點交云云，要無足取
    。此外，上訴人復未能提出其他證據證明其已將○○段000地
    號土地點交予被上訴人，則被上訴人辯稱：上訴人不曾將○○
    段000地號土地點交予伊等語，即堪信為實在。
　⒊如附表編號2、10以外之土地已由被上訴人占有，此為兩造所
    不爭執。又上訴人雖未完成○○段000地號土地之點交，然其
    此一點交義務，於被上訴人與辛○○訂立租約後，已無從再由
    上訴人履行，而堪認尾款給付所繫諸之不確定事實即點交編
    號2以外之土地，已確定不發生，依前揭說明，應視為其清
    償期已屆至。至被上訴人自行取得直接或間接占有，而使上
    訴人免為事實上點交，則屬另一法律關係，被上訴人執此而
    謂其無庸給付尾款云云，尚無足取。是被上訴人給付尾款之
    清償期既已屆至，上訴人扣除其同意負擔之8萬元律師費，
    請求被上訴人給付剩餘尾款42萬元，即屬有據。
㈢、被上訴人所為抵銷抗辯有無理由？　　
　⒈按二人互負債務，而其給付種類相同，並均屆清償期者，各
    得以其債務，與他方之債務，互為抵銷；抵銷，應以意思表
    示，向他方為之。其相互間債之關係，溯及最初得為抵銷時
    ，按照抵銷數額而消滅。民法第334條第1項前段、第335 條
    第1項分別定有明文。茲就被上訴人主張抵銷之項目及金額
    有無理由，論述如下：
　⑴查兩造簽訂系爭附約後，系爭土地之搬遷事宜仍應由上訴人
    負責處理，並負擔相關費用，固據前述，然證人己○○於原審
    到場證稱：被上訴人與系爭土地上地上物所有人洽談點交或
    拆除過程產生之費用，項目、內容及金額均需經上訴人同意
    ，如上訴人同意，該等費用即由上訴人負擔等語（見原審卷
    第237、239頁），足見上訴人並未概括授權被上訴人處理土
    地之搬遷事宜。被上訴人辯稱：兩造另有口頭約定，上訴人
    已概括授權伊處理土地搬遷事宜，伊無庸在決定金額之前或
    之後徵詢上訴人之意見，即得請求上訴人負擔相關費用云云
    ，並無可採。
　⑵關於被上訴人以6萬元與壬○○達成搬遷協議部分：
　①查被上訴人主張其於106年11月6日與壬○○就如附表編號11、1
    3所示土地達成搬遷協議，由其支付6萬元予壬○○作為搬遷及
    補償費用等語，業據其提出點交切結書為證（見原審卷第75
    頁），並為上訴人所不爭執（見本院卷第99頁）。惟被上訴
    人事先及事後均未得上訴人之同意，業經其自承在卷（見本
    院卷第238頁），證人己○○亦證稱：此部分費用未據被上訴
    人通知上訴人，亦未經上訴人同意等語（見原審卷第239頁
    ），自難認兩造間關此部分已有由上訴人負擔上開費用之約
    定。則被上訴人謂其得依兩造間之約定，請求上訴人給付6
    萬元，並據以主張抵銷，即屬無據。
　②又占用上開土地並於其上有鐵皮屋之人為訴外人丙○○、丁○○
    ，壬○○為向其等承租土地及土地上鐵皮屋之人，而被上訴人
    委請律師，向橋頭地院提起訴訟請求排除侵害之對象僅有丙○○、丁○○等情，有被上訴人所提前揭點交切結書、民事起訴
    狀、民事補正狀足憑（見原審卷第55至63頁），復經本院調
    取橋頭地院107年度審重訴字第15號、107年度重訴字第82號
    卷查明無訛。然上訴人既同意支出8萬元律師費，由被上訴
    人委任律師處理，核其真意即係希藉此處理土地全部之搬遷
    事宜，而被上訴人於前揭訴訟並無不能一併訴請壬○○自鐵皮
    屋占有之土地遷出，將土地交還之情事，則被上訴人捨此不
    為，逕私下以6萬元與壬○○和解，即難認其此舉未違反上訴
    人明知或可得而知之意思，其所支出上開6萬元亦難認為必
    要或有益費用。是被上訴人就此部分依民法第176條第1項規
    定，請求上訴人償還6萬元，並以此主張抵銷，自屬無據。
　⑶關於被上訴人於107年1月委任律師對系爭土地占用人提起訴
    訟，支出裁判費6萬1,192元部分：
　①查被上訴人主張其於107年1月間委任律師提起訴訟，支出裁
    判費6萬1,192元一節，業據其提出起訴狀及橋頭地院自行收
    納款項收據為證（見原審卷第55至65頁），復為上訴人所不
    爭執（見本院卷第99頁），而被上訴人支出此部分費用，曾
    通知上訴人，亦據證人己○○證述明確（見原審卷第239頁）
    。然前揭訴訟嗣經被上訴人撤回，並經橋頭地院依法退還所
    繳裁判費4萬795元（見橋頭地院107年度重訴字第82號卷第2
    1頁），堪認被上訴人實際支出之裁判費僅有2萬397元（000
    00－00000＝20397），此部分既係為使被上訴人取得土地占有
    所支出，即屬必要費用，則被上訴人得請求上訴人給付並據
    以主張抵銷之金額應僅有2萬397元，超過部分，尚屬無據。
　②上訴人雖以被上訴人嗣未得其同意，私下與他造和解，即將
    前揭訴訟撤回，致無法獲得勝訴判決，進而對他造請求賠償
    裁判費，故上開費用應由被上訴人負擔云云，然前揭訴訟是
    否確能全部勝訴，實屬未定，且此僅屬被上訴人處理管理事
    務是否致生損害於上訴人之另一問題，不影響被上訴人有利
    或有益費用之請求及抵銷。上訴人上開所述，洵無足取。
  ⑷關於被上訴人於107年7月19日與丙○○、丁○○、戊○○達成調解
    ，給付戊○○25萬元，並為丙○○、丁○○繳清積欠之房屋稅2萬
    元部分：
  ①查被上訴人此部分之主張，固據其提出高雄市○○區○○○○○000○○○○○○000號調解書、支票及房屋稅籍證明書為證（見原審卷
    第69、71、109頁），並為上訴人所不爭執（見本院卷第99
    頁）。然被上訴人支出此部分費用，事先及事後均未得上訴
    人之同意，業據其自承在卷（見本院卷第238頁），復據證
    人己○○證述綦詳（見原審卷第239頁），尚難認兩造間關此
    部分已約定由上訴人負擔上開費用。則被上訴人謂其得依兩
    造間之約定，請求上訴人給付上開費用，並據以主張抵銷，
    洵屬無據。又觀諸前揭調解書，可見被上訴人與戊○○係因妨
    害自由等刑事案件而前往調解，證人戊○○亦於原審到場證稱
    ：伊對被上訴人提起妨害自由及竊盜等刑事告訴，被上訴人
    依上開調解書給付伊25萬元，部分係因刑事告訴之關係，至
    於何部分為刑事部分，並未特別表明等語（見原審卷第195
    、199頁），堪認被上訴人給付戊○○25萬元，另有出於為免
    除自己刑事責任之意。且此部分地上物登記稅籍於丙○○、丁○○名下，被上訴人應得一併於橋頭地院107年度重訴字第82
    號事件一併請求，被上訴人並未舉證其以調解方式能換取較
    訴訟為經濟之結果以取得土地之占有，自難認其支出此筆費
    用係為上訴人管理事務，而該當無因管理，則其就此部分依
    民法第176條第1項規定，請求上訴人償還，並以此主張抵銷
    ，要屬無據。
　②至被上訴人為丙○○、丁○○繳清房屋稅2萬元部分，與土地之點
    交尚無關聯，亦難認被上訴人支出此部分費用係為上訴人管
    理事務，則被上訴人就此部分依民法第176條第1項規定，請
    求上訴人給付，並主張抵銷，亦屬無據。
  ⑸關於被上訴人於107年5月22日為拆除土地上之建物及清理土
    地，僱用山貓、怪手、清運廢土，支出9萬1,000元部分：
　　查被上訴人此部分主張，固據其提出收據為憑（見原審卷第
    77頁），惟其支出上開費用，並未通知上訴人，亦未得上訴
    人同意，業據證人己○○證述在卷（見原審卷第239頁），難
    認兩造間就此部分已有由上訴人負擔上開費用之約定，則被
    上訴人謂其得依兩造間之約定，請求上訴人給付9萬1,000元
    ，並據以主張抵銷，尚屬無據。又單憑收據無從確認係為上
    訴人點交之目的而拆除地上物及清理土地，或係出於為方便
    自己將來使用土地之目的而為，則其此部分之支出即難認係
    為上訴人管理事務，遑論有何利於上訴人可言，是其此部分
    依民法第176條第1項規定，請求上訴人償還，並據以主張抵
    銷，即屬無據。
　⒌從而，被上訴人以其委任律師對系爭土地占用人提起訴訟，
    支出裁判費2萬397元，主張抵銷，核屬有據。以此抵銷上訴
    人對被上訴人之債權額後，上訴人得請求被上訴人給付之數
    額即為39萬9,603元（000000－00000＝399603）。
六、綜上所述，本件上訴人依系爭契約及系爭附約第1條約定，
    請求被上訴人給付其39萬9,603元，及自起訴狀繕本送達翌
    日（即108年12月26日）起至清償日止，按週年利率百分之5
    計算之利息，為有理由，應予准許。超過部分，非有理由，
    應予駁回。原審就上開應予准許部分，為上訴人敗訴之判決
    ，容有未洽，上訴論旨就此部分指摘原判決不當，求予廢棄
    改判，為有理由，應由本院將原判決關此部分廢棄，改判如
    主文第2項所示。至上開不應准許部分，原審為上訴人敗訴
    之判決，於法尚無違誤，上訴論旨指摘原判決此部分不當，
    求予廢棄改判，為無理由，應予駁回。至被上訴人雖聲請再
    傳訊證人戊○○，以證明上訴人並未點交○○段000地號土地，
    惟此部分事實業經本院認定如前，自無再予調查之必要，爰
    不依聲請傳訊，併此敘明。
七、本件事證已臻明確，兩造其餘攻擊防禦方法及舉證，經審酌
    後均於判決結果不生影響，爰不一一論述，附此敘明。
八、據上論結，本件上訴為一部有理由，一部無理由，依民事訴
    訟法第436條之1第3項、第450條、第449條第1項、第79條，
    判決如主文。　　　　
中　　華　　民　　國　　111 　年　　7 　　月　　18　　日
                  民事第二庭    審判長法  官  陳宛榆  
　　                                  法  官  楊淑儀
　　                                  法  官  林婕妤
以上正本係照原本作成。
本判決不得上訴。
中　　華　　民　　國　　111 　年　　7 　　月　　18　　日
                                      書記官  黃雅慧 

附表：
編號            土地地號 面積（㎡） 所有權應有部分  1 高雄市○○區○○段000地號 885 全部  2 高雄市○○區○○段000地號 151 全部  3 高雄市○○區○○段00000地號 133 全部  4 高雄市○○區○○段00000地號 57 全部  5 高雄市○○區○○段000地號 166 全部  6 高雄市○○區○○段00000地號 56 全部  7 高雄市○○區○○段00000地號 33 全部  8 高雄市○○區○○段00000地號 119 全部  9 高雄市○○區○○段00地號 520 全部  10 高雄市○○區○○段000地號 494 全部  11 高雄市○○區○○段000000地號 152 全部  12 高雄市○○區○○段000000地號 14 全部  13 高雄市○○區○○段000000地號 197 全部  14 高雄市○○區○○段00000地號 19 全部  15 高雄市○○區○○段00000地號 12 全部  16 高雄市○○區○○段000地號 464 全部